臺灣臺南地方法院臺南簡易庭民事判決
110年度南小字第882號
原      告  謝永發  
被      告  王龍飛  



上列被告因公然侮辱案件，原告提起刑事附帶民事訴訟請求損害
賠償，經本院刑事庭裁定移送前來（109年度附民字第497號），
本院於民國110年7月30日言詞辯論終結，判決如下：
    主    文
被告應給付原告新臺幣壹萬貳仟元，及自民國110年1月2日起至
清償日止，按週年利率百分之5計算之利息。
原告其餘之訴駁回。 
訴訟費用由被告負擔百分之十二，餘由原告負擔。
本判決原告勝訴部分得假執行。 
    事實及理由
一、原告主張：被告於民國109年9月10日9時47分許，騎乘車牌
    號碼000-0000號普通重型機車，行經臺南市安平區安平路42
    6巷綠色步道時，竟基於公然侮辱之犯意，對站在上開步道
    之原告辱罵「幹」、「幹你娘」等語，爰依侵權行為之法律
    關係，請求被告賠償精神慰撫金之損害。並聲明：被告應給
    付原告新臺幣（下同）10萬元，及自起訴狀繕本送達翌日起
    至清償日止按週年利率百分之5計算之利息。
二、被告則以：就本院109年度易字第1348號刑事判決認定有辱
    罵原告之事實無意見，惟其已失業二年餘，目前積欠房租、
    房貸及卡債，經濟上無力賠償等語，資為抗辯。並聲明：原
    告之訴駁回。
三、得心證之理由：
　㈠按因故意或過失不法侵害他人之權利者，負損害賠償責任。
    不法侵害他人之身體、健康、名譽、自由、信用、隱私、貞
    操，或不法侵害其他人格法益而情節重大者，被害人雖非財
    產上之損害，亦得請求賠償相當之金額，民法第184條第1項
    前段、第195條第1項分別定有明文。復按被害人受有非財產
    上損害，請求加害人賠償相當金額之慰撫金時，法院對於慰
    撫金之量定，應斟酌實際加害情形、所造成之影響、被害人
    痛苦之程度、兩造之身分地位經濟情形及其他各種狀況，以
    核定相當之數額。 
  ㈡原告主張被告於前開時地，有以前述方式對其為公然侮辱之
    行為，為被告所不爭執，而被告上開行為業由本院刑事庭以
    其犯公然侮辱罪判處罰金6,000元，得易服勞役乙節，亦經
    本院職權調取109年度易字第1348號刑事案件全卷審閱無訛
　　，此部分事實堪可認定。查被告於前揭時地以上開言語辱罵
    原告，使原告在精神上、心理上感受難堪外，客觀上已足以
    對於原告之品德、身分、人格、地位造成相當貶抑，並損害
    原告之社會形象，自已達貶損原告之社會上評價之程度，被
    告之辱罵行為已侵害原告之名譽權，原告請求被告賠償其精
    神上之損害，自屬正當。被告雖辯稱其經濟有困難等語，然
    此尚不影響其依法所應負之侵權行為賠償責任。本院審酌原
    告二專畢業，現為實業社負責人；被告國小畢業，現無業，
    以及兼衡兩造於108、109年度財產所得調件明細表所示兩造
    所得及財產之經濟狀況，暨兩造身分地位等一切情狀，認原
    告請求被告賠償之精神慰撫金以12,000元為適當，逾此範圍
    之請求，尚難准許。
四、綜上所述，原告依侵權行為之法律關係，請求被告給付12,0
    00元，及自起訴狀繕本送達翌日即110年1月2日起至清償日
    止，按週年利率百分之5計算之利息，為有理由，應予准許
　　；逾此金額之請求，則屬無據，應予駁回。
五、本件為判決基礎之事證已臻明確，兩造其餘主張陳述及攻擊
    防禦方法，經本院審酌後，認均不影響本件判決結果，爰不
    一一論述，併此敘明。
六、本件係就民事訴訟法第436條之8第1項規定之小額訴訟事件
    所為被告部分敗訴之判決，爰依同法第436條之20之規定，
    就原告勝訴部分依職權宣告假執行。
七、訴訟費用負擔之依據：民事訴訟法第79條。 　　
中　　華　　民　　國　　110 　年　　8 　　月　　13　　日
                    臺南簡易庭  法  官  張家瑛
以上正本證明與原本無異。
如不服本判決，應於送達後廿日內，向本院提出上訴狀並表明上
訴理由，如於本判決宣示後送達前提起上訴者，應於判決送達後
廿日內補提上訴理由書（須附繕本）。
對於小額程序之第一審判決之上訴，非以其違背法令之理由，不
得為之。且上訴狀內應記載表明(一)原判決所違背之法令及其具
體內容。(二)依訴訟資料可認為原判決有違背法令之具體事實者
。如委任律師提起上訴者，應一併繳納上訴審裁判費。 
中　　華　　民　　國　　110 　年　　8 　　月　　13　　日
                                書記官  陳雅婷